CHRISTIAN DANIEL CAMPAÑA DÍAZ

955082199 | CDaniel.22@outlook.com | DNI 73179455

linkedin.com/in/christian-daniel-campaña-díaz-876321234

PERFIL

Egresado de la carrera de Ingeniería de software del Servicio Nacional de Adiestramiento en Trabajo Industrial (SENATI) y Estudiante de la carrera de Ingeniería Civil de la Universidad Tecnológica del Perú, con manejo del MS Office, MS Project, principales lenguajes de programación y del idioma inglés. Cuento con más de un año de experiencia en prácticas con empresas en el área de programación y desarrollo de software. Tengo interés por desarrollarme profesionalmente en empresas dedicadas al comercio en el sector retail.

EXPERIENCIA PROFESIONAL

Argosal E.I.R.L. Sep 2022 – Mar 2023

Empresa terceriza de claro dedicada a la venta y soporte de servicios en telecomunicaciones.

Desarrollador de Software

- Desarrollador Backend.
- Desarrollador Frontend.
- Gestor y Analista de Base de Datos.
- Asesor de Ventas y atención al cliente en el sector telecomunicaciones.

NeonHouseLed S.A.C Feb 2022 – May 2022

Empresa dedicada al desarrollo de sistemas de control para diferentes negocios.

Desarrollador Web

- Desarrollador Backend.
- · Desarrollador Frontend.

Representacion Digitales Darw E.I.R.L.

Jun 2021 - Dic 2021

Empresa dedicada a la venta y mantenimiento de equipos de oficina.

Técnico de Mantenimiento y Desarrollador Web

- Técnico de Mantenimiento a equipos de oficina.
- Desarrollador de software.
- Atención al cliente.

EDUCACIÓN

Universidad Tecnológica del Perú

Ingeniería Civil, I ciclo.

Mar 2023 - Actualidad

mgemena ervii, reierer

Servicio Nacional de Adiestramiento en Trabajo Industrial

Ingeniería de Software con Inteligencia Artificial, Culminado.

Mar 2020 - Dic 2022

INFORMACIÓN ADICIONAL

- Manejo de Inglés a Nivel Intermedio.
- Manejo en las herramientas de office a nivel intermedio avanzado.
- Certificado en Partner: PCAP Programming Essentials in Python, Cisco 2020.
- Certificado en Introduction to Cybersecurity, Cisco 2020.
- Certificado en Introduction to IoT, Cisco 2020.
- Certificado en Entrepreneurship, Cisco 2020.
- Certificado en Get Connected, Cisco 2020.
- Afición por el básquet, artes marciales y la programación.